臺灣高雄地方法院刑事判決　　　　　　　　　　　　九十三年度訴字第一三五號
　　公　訴　人　臺灣高雄地方法院檢察署檢察官
　　被　　　告　乙○○
右列被告因違反毒品危害防制條例案件，經檢察官提起公訴（九十三年度偵字第二一
七五號），本院判決如左：
    主  文
乙○○連續轉讓第一級毒品，處有期徒刑壹年陸月。扣案標示編號(一)之白色塑膠剷管
壹支沒收銷燬之。
    事  實
一、乙○○明知海洛因係毒品危害防制條例第二條第二項第一款所定之第一級毒品，
    不得轉讓，竟基於轉讓第一級毒品之概括犯意，連續於(1)民國九十三年一月十七
    日晚間，在其位於高雄市○○區○○街三巷二○之二號三樓租屋處，以持白色塑
    膠剷管將其所有之海洛因剷起約零點零五毫克置入丙○○針筒內之方式，無償轉
    讓第一級毒品海洛因予丙○○（施用毒品之犯行，業據本院以九十三年度毒聲字
    第八一七號裁定送觀察、勒戒）施用，(2)於九十三年一月二十日凌晨，在上址以
    同一方式，無償轉讓約零點零五毫克之第一級毒品海洛因予丙○○施用。嗣民眾
    檢舉乙○○持有毒品，警方報請臺灣高雄地方法院檢察署檢察官向本院申請核發
    搜索票，並於同日下午一時三十分許，持本院核發之搜索票至上址搜索查獲，且
    扣得上開白色塑膠剷管一支（經本院標示編號(一)），以及與本案無關之海洛因十
    三包、安非他命一大包、電子磅秤一台、殘渣袋十包、注射針筒十一支、現金新
    臺幣（下同）八萬一千八百元、千元偽鈔四張、吸食器一組、塑膠剷管七支（經
    本院標示編號(二)至(八)）、空夾鏈袋四大包與行動電話二支。
二、案經高雄市政府警察局三民第二分局報請臺灣高雄地方法院檢察署檢察官偵查起
    訴。
    理  由
一、訊據被告乙○○於本院審理時否認有何連續轉讓第一級毒品犯行，辯稱：我與丙
    ○○是朋友關係，丙○○來我租屋處找我時，我剛好注射毒品完畢，桌上放著海
    洛因還沒收起來，丙○○見狀就自己拿塑膠剷管剷海洛因置於針筒內施打，次數
    僅有一、二次云云。經查：
（一）右述事實，業據被告於偵查時坦承不諱（偵查卷第二九頁），核與證人丙○○
      於警訊、偵查及本院審理時證述：我施用的海洛因是被告給我的，我自己去買
      針筒，被告再拿海洛因給我，方式是用塑膠剷管將海洛因剷起放入針筒內，被
      告是在其位於高雄市○○區○○街三巷二○之二號三樓租屋處將海洛因拿給我
      施用等情相符（九十三年一月二十日警訊筆錄、偵查卷第六七頁、本院九十三
      年六七月二十九日審判筆錄），並有本院搜索票、搜索扣押筆錄、扣押物品目
      錄表、房屋租賃契約書各一份與查獲照片十四幀附卷足稽，及標示編號(一)之白
      色塑膠剷管一支扣案可證。而證人丙○○於九十三年一月二十日為警查採集尿
      液送驗結果，呈嗎啡陽性反應，有高雄市立凱旋醫院九十三年二月十六日高市
      凱醫檢字第○一六○五號煙毒尿液檢驗成績書、尿液送驗登記簿各一紙在卷可
      憑，由是益徵證人丙○○於上開證述應屬實在，被告有連續轉讓海洛因予證人
      丙○○施用之行為，至為灼然。
（二）關於被告轉讓海洛因予證人丙○○之時間、次數，被告於本院審理時供稱：丙
      ○○於九十三年一月下旬起至同年月二十日止，約每隔二、三天到我租屋處一
      次，每次都拿我的海洛因施用，次數約一、二次等情（本院九十三年七月十四
      日、同年八月十八日審判筆錄），證人丙○○於本院審理時則證述：我自九十
      二年十二月初至九十三年一月十九日止，拿被告的海洛因施用一、二次等語（
      本院九十三年七月二十九日審判筆錄），雖被告與證人丙○○所述不盡相同，
      惟本院參酌證人丙○○於警訊時供述：我於九十三年一月十七日晚間六時許及
      同年月二十日凌晨二時許，在被告租屋處以針筒施用海洛因，我施用之海洛因
      不是買來的，都是被告給我的等語明確（九十三年一月二十日警訊筆錄），衡
      諸證人丙○○於本院審理期日出庭作證時，距案發時間已隔半年之久，其記憶
      難免與事實有所出入，反觀其於警訊陳述之際即為查獲當日，故應以證人丙○
      ○於警訊中所陳較為可採，是本院認被告轉讓海洛因予證人丙○○之次數，應
      與證人丙○○於警訊中所陳在被告租屋處以針筒施用海洛因之次數相同，即以
      二次為準，而被告轉讓海洛因之時間，則應係證人丙○○每次施用海洛因前不
      久，即以九十三年一月十七日晚間及同年月二十日凌晨為據。又被告每次轉讓
      海洛因予證人丙○○施用之數量，被告與證人丙○○於本院審理時一致陳稱：
      係將海洛因剷入扣案針筒內，份量為標示到刻度五之處等語（本院九十三年七
      月十四日、同年月二十九日審判筆錄），再經本院當庭勘驗扣案之針筒，該針
      筒刻度為○至五○，總容量為零點五毫升，此有勘驗結果附於本院卷可憑（本
      院九十三年七月十四日審判筆錄），從而被告轉讓海洛因之數量，每次應約零
      點零五毫克，二次共轉讓約零點一毫克甚明。
（三）雖證人丙○○於本院審理時另證述：我是趁被告睡覺時，自己拿塑膠剷管將被
      告之海洛因鏟入針筒內施用，被告不知情云云。惟被告於偵查中已供明：丙○
      ○有要拿錢向我買海洛因，我不要，就直接拿海洛因給他用，我只有拿海洛因
      給丙○○一人等情非虛（偵查卷第二九頁），且證人丙○○於偵查中亦陳稱：
      被告在其租屋處拿海洛因給我施用等語屬實（偵查卷第六四頁），是本案應係
      被告主動交付海洛因予證人丙○○施用，方符常情，證人丙○○於本院審理時
      所證其自行拿取被告之海洛因施用云云，顯係事後迴護被告之詞，不足採信；
      再者，被告與證人丙○○均陳稱轉讓海洛因之方式，係持塑膠剷管將海洛因剷
      起置入證人丙○○之針筒內等語（九十三年七月二十九日、同年八月十八日審
      判筆錄），被告於本院審理時，並供明係利用扣案標示編號(一)之白色塑膠剷管
      剷海洛因等語在卷（本院九十三年八月十八日審判筆錄），從而被告確以持標
      示編號(一)之白色塑膠剷管將其所有海洛因剷起置入證人丙○○針筒之方式，轉
      讓海洛因予證人丙○○無疑。
（四）綜上所述，被告所辯純屬事後卸責之詞，無可採取。事證明確，被告犯行應堪
      認定。
二、查海洛因屬第一級毒品，毒品危害防制條例第二條第二項第一款定有明文，是核
    被告所為，係犯毒品危害防制條例第八條第一項之轉讓第一級毒品罪，起訴書所
    犯法條欄記載被告所為係成立同條例第十條第一項施用第一級毒品罪之幫助犯，
    容有未洽，惟公訴人於蒞庭時已更正為轉讓第一級毒品罪，本院無庸再變更起訴
    法條。被告轉讓第一級毒品前後非法持有第一級毒品之低度行為，為轉讓之高度
    行為所吸收，僅論以轉讓第一級毒品罪。被告先後二次轉讓第一級毒品犯行，時
    間緊接，手法相同，觸犯構成要件同一之罪名，顯係基於概括犯意反覆為之，為
    連續犯，應依刑法第五十六條之規定以一罪論，並加重其刑。又被告轉讓海洛因
    之數量約為零點一毫克，業據本院認定如前，依行政院所訂定之「轉讓持有毒品
    加重其刑之數量標準」以觀，轉讓第一級毒品需達淨重五公克以上，方有毒品危
    害防制條例第八條第六項加重其刑規定之適用，本案被告轉讓海洛因之數量並未
    超過上開標準，並無該條例第八條第六項規定之適用餘地。爰審酌被告正值壯年
    ，不思正途，竟轉讓海洛因予證人丙○○，惟次數僅二次，數量共約零點一毫克
    ，數量甚微，且犯後態度尚可等一切情狀，量處如主文所示之刑。至扣案供被告
    轉讓海洛因予證人丙○○所用之標示編號(一)白色塑膠剷管一支，經本院送請高雄
    醫學大學附設中和紀念醫院檢驗結果，呈海洛因陽性反應，有該院九十三年七月
    十三日編號９３０７－４２號檢驗報告在卷可憑，因該物與其上海洛因無從析離
    ，應一體視為海洛因，爰依毒品危害防制條例第十八條第一項段規定諭知沒收銷
    燬之。又警方查獲本案時，尚扣得海洛因十三包，惟被告自始供稱係基於自己施
    用之意方持有扣案之海洛因十三包，且被告為警查獲時經警採集尿液經送驗結果
    ，確呈嗎啡陽性反應，有高雄市立凱旋醫院九十三年二月十六日高市凱醫檢字第
    ○一六○五號煙毒尿液檢驗成績書及尿液送驗登記簿各一紙存卷足據，可見被告
    確有施用海洛因之行為，則被告應係基於施用之意，方持有扣案之海洛因十三包
    ，本院查無證據證明被告係基於轉讓之意持有扣案之海洛因十三包，自不得予以
宣告沒收銷燬。另扣案之安非他命一大包、電子磅秤一台、殘渣袋十包、注射針
    筒十一支、現金八萬一千八百元、千元偽鈔四張、吸食器一組、塑膠剷管七支、
    空夾鏈袋四大包與行動電話二支經核與本案被告連續轉讓海洛因予證人丙○○之
    犯行無直接關聯性，本院均不予以沒收，併此敘明。
據上論斷，應依刑事訴訟法第二百九十九條第一項前段，毒品危害防制條例第八條第
一項、第十八條第一項前段，刑法第十一條、第五十六條，判決如主文。
本案經檢察官甲○○到庭執行職務。
中      華      民      國      九十三      年      八    月    十八    日
                                  臺灣高雄地方法院刑事庭
                                  審判長法官    張  桂  美
                                        法官    唐  中  興
                                        法官    莊  珮  君
右正本證明與原本無異。
如不服本判決，應於判決送達後十日內，向本院提出上訴狀。
                                      書記官    呂  怜  勳
中      華      民      國      九十三      年      八    月    十八    日
附錄：
毒品危害防制條例第八條第一項
轉讓第一級毒品者，處一年以上七年以下有期徒刑，得併科新臺幣一百萬
元以下罰金。
